臺灣士林地方法院民事判決　　　　　　　 94年度訴字第931號
原　　　告　丙○○
被　　　告　華南商業銀行股份有限公司
法定代理人　乙○○
訴訟代理人　甲○○
上列當事人間第三人異議之訴事件，本院於民國94年10月12日言
詞辯論終結，判決如下：
    主  文
原告之訴及假執行之聲請均駁回。
訴訟費用由原告負擔。
    事實及理由
一、原告起訴主張：被告以台灣台中地方法院93年度執字第2150
    7 號執行事件核發之債權憑證，聲請就訴外人即執行債務人
    陳淑華之財產為強制執行，經分鈞院民事執行處94年度執字
    第1216號執行事件（下稱：系爭執行事件）。被告於系爭執
    行中聲請執行債務人陳淑華於訴外人陽信商業銀行股份有限
    公司石牌分公司（以下簡稱：陽信銀行）之新台幣（下同）
    164 萬5,566 元存款債權，鈞院民事執行處並依被告之聲請
    ，就該存款債權核發扣押命令。惟該存款債權權利人並非執
    行債務人陳淑華，而係原告基於個人理財目的，於94年4 月
    19日自個人帳戶提款轉入執行債務人陳淑華前開帳戶，原告
    始為存款之真正權利人，為此提起第三人異議之訴等語。並
    聲明：(一)鈞院94年度執字第1216號執行事件就債務人陳淑華
    與第三人陽信銀行存款債權所為扣押命令應予撤銷。(二)願供
    擔保請准宣告假執行。
二、被告則以：系爭存款存入執行債務人陳淑華帳戶後，係執行
    債務人陳淑華與陽信銀行成立消費寄託之法律關係，由陽信
    銀行取得系爭存款之所有權，並由陳淑華取得系爭款項之債
    權。系爭帳戶內之存款，無論何人以何種來源之款項存入，
    消費寄託法律關係仍存在於執行債務人陳淑華與陽信銀行間
    ，與實際存款人為何人無涉等語資為抗辯。並聲明如主文所
    示。
三、按第三人就執行標的物有足以排除強制執行之權利者，得於
    強制執行程序終結前，向執行法院對債權人提起異議之訴，
    強制執行法第15條前段定有明文。又強制執行法第15條所謂
    就執行標的物有足以排除強制執行之權利者，係指對於執行
    標的物有所有權、典權、留置權、質權存在情形之一者而言
    ，最高法院亦著有44年台上字第721 號判例可資參照。又金
    融機關與存款戶係消費寄託關係，僅須存款戶將金錢之所有
    權移轉於金融機關，並約定金融機關返還相同之金額，即告
    成立。至存款戶交付金錢之來源、是否本人親自存入或自本
    人其他帳戶轉帳存入，尚非金融機關所須或所得過問（最高
    法院93年度台上字第1735號判決意旨參照）。
四、查本件原告主張基於個人理財之目的，於94年4 月19日將其
    所有之存款轉帳至執行債務人陳淑華之帳戶，究其操作過程
    之法律關係，一方面係原告基於與陳淑華間一定之原因關係
    （消費寄託、借貸、信託或其他），由原告指示陽信銀行將
    存款給付予執行債務人陳淑華，陳淑華則同時指示陽信銀行
    受領此一金錢給付，在受領給付之範圍內，陳淑華已將消費
    寄託物（金錢）所有權移轉陽信銀行，而與陽信銀行成立消
    費寄託法律關係，陳淑華並得於約定之存款帳戶內，請求受
    寄人即陽信銀行返還相同數量之金錢。是存入陳淑華帳戶之
    存款數額內，得對陽信銀行行使消費寄託物（金錢）返還債
    權者，即為消費寄託契約之當事人陳淑華，與實際存款或轉
    帳者為何人無涉。原告所為轉帳之瞬間，法律概念上即同時
    完成原告對陳淑華、陳淑華對陽信銀行之給付行為，原告僅
    得基於與陳淑華間之原因關係對陳淑華有所主張，並不得對
    陽信銀行主張為系爭消費寄託債權之債權人。從而，被告於
    系爭執行事件主張執行債務人陳淑華對訴外人陽信銀行有存
    款債權而聲請強制執行，即無不合，原告就系爭存款債權既
    非債權人，亦非有足以排除強制執行之權利之人，其據以提
    起第三人異議之訴，揆諸前揭法條及判例意旨，即為無理由
    ，應予駁回。又原告之訴既經駁回，其假執行之聲請即失所
    依據，應併予駁回之。
五、本件事證已臻明確，兩造其餘主張、陳述及所提之證據，經
    審酌均與本院前揭判斷不生影響，爰不一一詳予論述，附此
    敘明。
六、據上論結，原告之訴為無理由，依民事訴訟法第78條，判決
    如主文。
中　　華　　民　　國　　94　　年　　10　　月　　25　　日
                  民事第二庭  法  官  王本源
以上正本證明與原本無異。
如對本判決上訴須於判決送達後20日內向本院提出上訴狀。
中　　華　　民　　國　　94　　年　　11　　月　　1 　　日
                              書記官  戴顯澄
